---
title: "Praca domowa 1"
author: "Karolina Gajewska"
date: "Modele liniowe i mieszane"
output: 
  html_document:
  toc: TRUE
---

1. Na zbiorze danych heights{PBImisc} oszacuj zależność liniową pomiędzy wzrostem żony a męża.

```{r, message=FALSE}
#install.packages("PBImisc")
library("PBImisc")
#install.packages("ggplot2")
library("ggplot2")
```

Modelowanie rozpoczynam od graficznej analizy badanej zależności. Do wykresu została dodata prosta trendu liniowego oraz przedział ufności dla średniego wzrostu męża.

```{r}
ggplot(heights, aes(x = Wife, y = Husband)) + geom_point() + 
  geom_smooth(method = lm)
```

Pomimo występowania dość dużej zmienności na wykresie możemy dostrzec trend liniowy, a mianowicie im wyższa żona tym wyższy mąż. Zależność pomiędzy wzrostem żony a męża opisać można następującym modelem liniowym: 
$$ Husband = b_0 + Wife * b_1$$
Nieznane wartości parametrów wyznaczam funkcją estymującą postaci:

```{r}
model<-lm(Husband ~ 1 + Wife, data = heights)
coef(model)
```

Otrzymałam model:
$$Housband = 37.81 + Wife*0.83$$

2. Wyznacz obliczeniowo przedział ufności dla współczynnika nachylenia.

Korzystając z metody bootsrap resztwy spermutuję reszty i sprawdzę co się dzieje z wpółczynnikiem nachylenia.

```{r}
N <- 5000
nwsp <- replicate(N, {
  ndf <- data.frame(x = heights$Wife,
                    y = model$fitted.values + sample(model$residuals))
  model2 <- lm(y~x, data=ndf)
  model2$coefficients
})
```

Uzyskane wyniki przedstawia poniższy histogram:

```{r}
df <- data.frame(intercept = nwsp[1,], slope = nwsp[2,])
par(mfrow=c(1,1))
hist(df$slope, 100, col="grey")
```

Przyjmując współczynnik ufności 0.95 wyznaczam przedziały ufności dla  współczynnika nachylenia:

```{r}
quantile(df$slope, c(0.025, 0.975))
```

Na podstawie powyższych wyików wnioskujemy, że 95% przedział ufności to (0.69;0.97)
