---
title: "Praca domowa 4"
author: "Karolina Gajewska"
date: "29.10.2015"
output: 
  html_document:
  toc: TRUE
---
1. Create a scenario in which some main effects (main=additive) will be of the size 0.7. Use simulations to calculate the power of F test for main effects and power of test for interactions.

W pierwszym kroku tworzê zbiór l-obserwacji, ka¿dej z obserwacji losowo (wed³ug
wybranego rozk³adu prawdopodobieñstwa) przypisujê przynale¿noœæ do jednego z
czterech  poziomów grupy p1 oraz analogicznie do jednego z piêciu poziomów grupy
p2. 

```{r, message=FALSE}
set.seed(2910)
l<-100
N<-1000
p1<-0
p2<-0
p3<-0
for (i in 1:N){
y<- rnorm(l)
x1<-sample(c("a", "b", "c", "d"), size=l,replace=TRUE, prob=c(1/4,1/4,1/4,1/4))
x2<-sample(c("I", "II", "III", "IV", "V"), size=l, replace=TRUE, prob=c(1/5, 1/5, 1/5,1/5, 1/5))
model<-anova(lm(y~ x1*x2))
p1[i]<-model$"Pr(>F)"[1]
p2[i]<-model$"Pr(>F)"[2]
p3[i]<-model$"Pr(>F)"[3]
}
```

Poniewa¿ wartoœci ka¿dej z obserwacji pochodz¹ z rozk³adu normalnego o takich
samych parametrach nie zaobserwujemy w tym przypadku efektu skali ani efektu interakcji. Uzyskane wartoœci s¹ zbli¿one do poziomu alfa.

```{r, message=FALSE}

s<-c(length(which(p1<0.05))/N,length(which(p2<0.05))/N,length(which(p3<0.05))/N)
s
```

Zmodyfikujmy zatem nasz zbiór obserwacji, powiêkszaj¹c wartoœæ obserwacji przpisanych do poziomu "a" o 0.7. 

```{r, message=FALSE}
set.seed(2910)
l<-100
N<-1000
p1<-0
p2<-0
p3<-0
for (i in 1:N){
y<- rnorm(l)
x1<-sample(c("a", "b", "c", "d"), size=l,replace=TRUE, prob=c(1/4,1/4,1/4,1/4))
x2<-sample(c("I", "II", "III", "IV", "V"), size=l, replace=TRUE, prob=c(1/5, 1/5, 1/5,1/5, 1/5))
zm<-which(x1=="a")
  y[zm]=y[zm]+0.7
model<-anova(lm(y~ x1*x2))
p1[i]<-model$"Pr(>F)"[1]
p2[i]<-model$"Pr(>F)"[2]
p3[i]<-model$"Pr(>F)"[3]
}
```

Wówczas zauwa¿ymy, ¿e w 68% wyników symulacji wystêpuje efekt skali.
```{r, message=FALSE}

s<-c(length(which(p1<0.05))/N,length(which(p2<0.05))/N,length(which(p3<0.05))/N)
s
```



2.Create a scenario in which some interaction effects will be of the size 0.7. Use simulations to calculate the power of F test for main effects and power of test for interactions (since there are no main effects test for them should be on the level alpha).

W kolejnym kroku wprowadŸmy efekt interakcji.

```{r, message=FALSE}
set.seed(2910)
l<-100
N<-1000
p12<-0
p22<-0
p32<-0
for (i in 1:N){
y2<- rnorm(l)
x12<-sample(c("a", "b", "c"), size=l,replace=TRUE, prob=c(1/2,1/40,19/40))
x22<-sample(c("I", "II"), size=l, replace=TRUE, prob=c(3/4, 1/4))
zm2<-which(x12=="b", x22=="II")
  y2[zm2]<-y2[zm2]+0.7


model2<-anova(lm(y2~ x12*x22))
p12[i]<-model2$"Pr(>F)"[1]
p22[i]<-model2$"Pr(>F)"[2]
p32[i]<-model2$"Pr(>F)"[3]
}
```

Wówczas zauwa¿ymy, ¿e w 16% wyników symulacji wystêpuje efekt skali. Wartoœæ parametru informuj¹ceo  o efecie interakcji nieznacznie uleg³a wzrostowi.
```{r, message=FALSE}

s2<-c(length(which(p12<0.05))/N,length(which(p22<0.05))/N,length(which(p32<0.05))/N)
s2
```

Create a scenario in which there are main effects and interaction effects of the size 0.7. Use simulations to calculate the power of F test for main effects and power of test for interactions.
Take any number of groups (k/m) and number of observations (n), but you should not have same parameters as other students.

Na zakoñczenie zmodyfikujmy nasz zbiór w ten sposób, aby zauwa¿yæ zarówno efekty skali  dla zmiennej x1 jak i interakcji.

```{r, message=FALSE}
set.seed(2910)
l<-100
N<-1000
p12<-0
p22<-0
p32<-0
for (i in 1:N){
y2<- rnorm(l)
x12<-sample(c("a", "b", "c", "d"), size=l,replace=TRUE, prob=c(1/2,1/6,1/6,1/6))
x22<-sample(c("I", "II", "III", "IV", "V"), size=l, replace=TRUE, prob=c(1/4, 1/2, 1/12,1/12, 1/12))
zm2<-which(x12=="a", x22=="II")
  y2[zm2]<-y2[zm2]+0.7

zm2<-which(x1=="c")
  y2[zm2]<-y[zm2]+0.7

model<-anova(lm(y~ x1*x2))
p1[i]<-model$"Pr(>F)"[1]
p2[i]<-model$"Pr(>F)"[2]
p3[i]<-model$"Pr(>F)"[3]
}
```

Wówczas zauwa¿ymy, ¿e w 100% wyników symulacji wystêpuje efekt skali ze wzglêdu na cechê x1 oraz wystêpuje równie¿ efekt interakcji.
```{r, message=FALSE}

s<-c(length(which(p1<0.05))/N,length(which(p2<0.05))/N,length(which(p3<0.05))/N)
s
```